【裁判字號】    92,重上,24
【裁判日期】    920820
【裁判案由】    清償借款
【裁判全文】
臺灣高等法院臺中分院民事判決      九十二年度重上字第二四號
      上  訴  人  合作金庫銀行股份有限公司
      法定代理人  乙○○
      訴訟代理人  壬○○
                  辛○○
      上  訴  人  丁○○
      被  上訴人  己○○
      訴訟代理人  戊○○
                  丙○○
右當事人間請求清償借款事件，上訴人對於中華民國九十一年十二月十二日臺灣臺中
地方法院九十一年度重訴字第九八八號第一審判決，各自提起上訴，本院判決如左：
      主      文
上訴駁回。
第二審訴訟費用，由上訴人各自負擔。
      事      實
甲、上訴人合作金庫銀行股份有限公司（以下簡稱合庫公司）方面：
一、聲明：
    （一）、上訴聲明部分：
            (一)原判決不利於上訴人合庫公司部分廢棄。
            (二)右廢棄部分：
              對造上訴人丁○○應就原審判決判令被上訴人己○○給付上訴人合
                庫公司新臺幣（下同）八千萬元中之二千萬元及如附表編號一所載
                之利息與違約金，與被上訴人己○○連帶給付上訴人合庫公司。
              被上訴人己○○應就原審判決判令對造上訴人丁○○給付上訴人合
                庫公司二百八十八萬零三百三十二元及如附表編號二所載之利息暨
                違約金，與對造上訴人丁○○連帶給付上訴人合庫公司。
            (三)訴訟費用由對造上訴人丁○○及被上訴人己○○（以下簡稱被上訴人
              等二人）負擔。
            (四)上訴人合庫公司願供擔保，請准宣告假執行。
    （二）、答辯聲明部分：
            (一)對造（上訴人丁○○）之上訴駁回。
            (二)訴訟費用由對造負擔。
二、陳述：除引用原審判決所陳部分外，補稱：
    （一）、上訴部分：
            (一)對造上訴人丁○○八十一年四月十一日出具之借款申請書上，「連帶
              保證人或共同發票」欄下方之簽名是由被上訴人己○○及訴外人蔡德
              隆親自為之，又另紙被上訴人己○○八十一年四月十一日出具之借款
              申請書上，「連帶保證人或共同發票」欄下方之簽名是由對造上訴人
              丁○○及庚○○親自為之，被上訴人等二人之訴訟代理人戊○○、廖
              淑芬在鈞院亦自認被上訴人等二人有在借款申請書上之「連帶保證人
              或共同發票」欄下方簽名，且陳稱是受銀行要求才簽名等語。
            (二)按解釋當事人之契約，應以當事人立約當時之真意為準，而真意何在
              ，又應以過去事實及其他一切證據資料為斷定之標準，不能拘泥文字
              ，致失真意。查上訴人合庫公司承受前之台中市第十一信用合作社（
              以下簡稱台中十一信）向來之貸款作業程序，乃是借款人邀來之連帶
              保證人均須在借款申請書上之「連帶保證人或共同發票」欄下方簽名
              ，在該欄下方簽名者，即有意為借款人之連帶保證人，如果該社核准
              ，該簽名者即與借款人成立連帶保證人關係，該合作社並不另提供其
              他有「連帶保證」字樣之文書，供連帶保證人簽署，此為該社行之多
              年之標準制式作業程序，如果台中十一信認尚須借款人簽發本票，以
              作為借款憑證，借款人與連帶保證人，亦均須同列為共同發票人，被
              上訴人等二人既均有在彼此出具之借款申請書上之「連帶保證人或共
              同發票」欄下方簽名，顯見被上訴人等二人對他方之借款行為均有互
              為連帶保證之意思，證人藍敏棟亦到庭證稱被上訴人等二人與庚○○
              當初來辦理貸款時即有互為保證之意思，且此亦為金融界之慣例等語
              。另觀借款申請書背面之借款批覆另有「保證人借貸情形」欄記載保
              證人姓名及借貸金額等，顯見被上訴人等二人分別在他方之借款申請
              書上之「連帶保證人或共同發票」欄下方簽名，即有互為連帶保證之
              意思，原審未詳為探求當事人立約時之真意，遽謂被上訴人等二人間
              究為連帶保證人或共同發票人之關係並不明確云云，顯有違誤。
            (三)被上訴人等二人於八十一年四月十一日分別向台中十一信借貸八千萬
              元，庚○○亦有在該二人之借款申請書上之「連帶保證人或共同發票
              」欄下方簽名，嗣後因被上訴人等二人未清償上述借款（本金部分，
              被上訴人己○○欠八千萬元，對造上訴人丁○○尚欠二百八十八萬零
              三百三十二元），庚○○為渠等連帶保證人，上訴人合庫公司乃向台
              灣台中地方法院申請核發支付命令，經該院以九十一年度促字第七七
              八五號支付命令命庚○○清償，庚○○未有異議已告確定，如庚○○
              非被上訴人等二人借款之連帶保證人，其為何對該支付命令未聲明異
              議，足見庚○○在被上訴人等二人借款申請書上之「連帶保證人或共
              同發票」欄下方簽名，即有為連帶保證之意，同理，被上訴人等二人
              互在他方借款申請書上之「連帶保證人或共同發票」欄下方簽名，即
              有互為連帶保證人之意思，被上訴人等二人與庚○○當初同日向台中
              十一信申請借款，即同有互為連帶保證人之意（按庚○○亦於八十一
              年四月十一日申請貸款四千萬元）。
    （二）、答辯部分：
            被上訴人等二人之訴訟代理人丙○○在鈞院亦承認有收到借款各八千萬
            元，僅辯稱貸款已全部清償完畢，被上訴人等二人有無各清償八千萬元
            之借款，對此有利於己之事實，依民事訴訟法第二百七十七條規定，應
            由被上訴人等二人負舉證之責，但被上訴人等二人並無法舉證證明有各
            清償八千萬元之事實，被上訴人等二人所提八十三年七月十一日卓振龍
            申請書及台中十一信八十三年七月十五日抵押權債務部分清償證明書，
            退一步言，縱認屬實，亦適足以證明被上訴人等二人所各借之八千萬元
            尚未完全清償。
三、證據：除援用原審所提出之證據外，補提出：借款申請書影本三件、台灣台中地
    方法院九十一年度票字第三十二號民事裁定、第三十三號民事裁定、本票裁定確
    定證明書、本院九十二年度抗字第五五四號民事裁定、第一一一九號民事裁定、
    土地建築改良物他項權利變更（移轉）契約書等件影本各一件、存款戶交易明細
    表、民事裁定確定證明書二件為證，並聲請傳訊證人庚○○、藍敏棟等人。
乙、被上訴人等二人方面：
一、聲明：
    （一）、上訴人丁○○上訴聲明部分：
            (一)原判決不利於上訴人丁○○部分之判決廢棄。
            (二)右廢棄部分，上訴人合庫公司在第一審之訴駁回。
            (三)第一、二審訴訟費用，由上訴人合庫公司負擔。
            (四)如受不利之判決，上訴人丁○○願供擔保，請准免為假執行之宣告。
    （二）、被上訴人等二人答辯聲明部分：
            (一)上訴駁回。
            (二)第一、二審訴訟費用，由上訴人合庫公司負擔。
            (三)被上訴人等二人願供擔保，請准免為假執行之宣告。
二、陳述：除引用原審判決所陳部分外，補稱：
    （一）、對造上訴人合庫公司上訴聲明主張原判決應廢棄部分，被上訴人等二人
            否認，因其債務已清償，茲再敘述如下：
            (一)依八十三年五月二十四日勝新建設專案已分戶貸放金額明細：八十
              三年五月二十四日一億零二百七十五萬一千元，同年月二十七日四
              百五十萬元，同年六月二十四日四千六百零八萬元，同年月二十
              八日七百六十三萬元，同年七月七日四百九十萬元，同年月十一
              日四百七十萬元。由至項已分戶貸款共計一億七千零五十六萬一
              千元，已足供清償庚○○因買地無資金而以土地貸款被上訴人等二人
              各八千萬元部分之借款猶有餘，因此，上訴人合庫公司上訴聲明求為
              廢棄部分，即上訴人丁○○之連帶給付之責任已不存在。
            (二)原審審酌被上訴人等二人與台中十一信間是否有消費借貸關係存在﹖
              即被上訴人二人是否為連帶保證人﹖前者被上訴人等二人已明示「該
              借款申請書係庚○○為籌付價金，利用持有被上訴人等二人之印章，
              預蓋之空白定型化鉛印文書，為八十一年四月十一日格式第十二行上
              端連帶保證人或共同發票」，核與同年月二十一日上訴人丁○○是發
              票人，而被上訴人己○○與庚○○僅列姓名、地址，未明示其在本票
              上之地位，足證不是連帶保證人，也非發票人，且本票已逾時效，本
              票債權當然不存在。
            (三)另由庚○○轉售勝新建設公司，由訴外人易張金霞、卓振龍出售土地
              房屋分戶借款攤還本金明細：八十三年五月二十四日五百八十四萬
              零三百五十五元，同年月二十七日四百四十三萬七千五百八十二元
              ，同年六月二十四日四百四十八萬四千六百四十九元，同年月二
              十八日七百六十萬二千四百九十九元，同年七月七日四百五十七萬
              一千七百九十九元，同年十一日四百五十九萬八千九百十七元，
              八十五年五月三十一日五百二十一萬一千六百四十元三筆及三百九十
              元、一萬元，合計九千零六十四萬五千三百二十四元，已清償上訴人
              丁○○前開土地供擔保之貸款本金八千萬元是實，即該土地貸款本金
              利息已結清，無任何借款存在。
            (四)八十一年六月一日庚○○向台中十一信申請地上權拋棄之申請書，及
              卓振龍之部分塗銷佐證非被上訴人等二人所為貸款，亦可佐證第一手
              承買人為庚○○，第二手承買人為卓振龍，第三手承買人為勝新建設
              公司，負責人為易張金霞。本來之原始契約書是庚○○承買，約定「
              於過戶登記完成後二天內甲方（庚○○）必須辦理義務人及債務人變
              更為甲方」，但庚○○卻食言，未依約定辦妥而出售卓振龍。
            (五)由八十一年四月二十一日明細表明載卓振龍已清償上訴人丁○○前土
              地貸款八千萬元中已攤還本金九千八百五十二萬五千六百五十一元，
              足證上訴人丁○○之八千萬元已清償，則原審判決上訴人丁○○應給
              付上訴人合庫公司二百八十八萬零三百三十二元及如附表編號二所載
              之之利息及違約金已屬不存在，應予廢棄。
            (六)勝新建設明細表備註尚有未入帳作清償之承買人有二千四百九十九萬
              五千元。
    （二）、綜上，台中十一信將已清償且本票債權已逾時效之債權轉讓由上訴人合
            庫公司概括承受，是詐騙上訴人合庫公司，事實上早已由勝新建設公司
            分戶清償完畢，只是原始本票應作廢未取回作廢，而台中十一信持交上
            訴人合庫公司充數，上訴人合庫公司未從中察覺受騙，共謀不法利益。
三、證據：除援用原審所提出之證據外，補提出：借款申請書、本票、不動產買賣契
    約書、抵押權債務部分清償證明書、支票、協議書等件影本各一份、被上訴人等
    二人之抵充明細、申請書、勝新建設分戶明細表、土地登記謄本、台中十一信活
    期儲蓄存款存摺等件影本各二份為證，並聲請傳訊證人即代書甲○○。
      理      由
甲、程序方面：
    本件上訴人合庫公司雖主張被上訴人等二人係互為連帶保證人之關係，而為請求
    被上訴人等二人應負連帶給付之責，惟經原審審理後，已認定被上訴人等二人並
    不負連帶保證人之清償責任，則就上訴人丁○○上訴部分，即原審為上訴人丁○
    ○不利判決部分，原審就此部分已為有利於被上訴人己○○之認定，因此，上訴
    人丁○○上訴部分，其效力應不及於被上訴人己○○，是被上訴人等二人之共同
    訴訟代理人戊○○於本院審理時陳稱上訴人丁○○上訴部分及於被上訴人己○○
    ，尚有誤會，事涉程序，合先敘明。
乙、實體方面：
一、本件上訴人合庫公司主張：台中十一信債權已由伊概括承受，而被上訴人等二人
    互為連帶保證人，分別向台中十一信借得如附表編號一、二所示借款各一筆，每
    筆之借款金額、借款日期、約定清償日期、利息及違約金之計算方式均如附表所
    示，台中十一信並於八十一年四月二十一日分別自00000000─一號及0
    000000─一號放款帳戶，轉帳交付上揭借款至被上訴人等二人分別開設於
    台中十一信之一一七九七─０號及一一七九五─六號活期儲蓄存款帳戶。詎如附
    表所示約定借款清償期限屆至後，除上訴人丁○○為部分清償外，尚有如附表所
    示積欠借款本金餘額、利息暨違約金未獲清償，爰依消費借貸及連帶保證契約之
    法律關係提起本件訴訟，經原審判決後，上訴人合庫公司就原審判決對其不利部
    分提起上訴，求為判決：(一)原判決不利於上訴人合庫公司部分廢棄。(二)右廢棄部
    分：對造上訴人丁○○應就原審判決判令被上訴人己○○給付上訴人合庫公司
    八千萬元中之二千萬元及如附表編號一所載之利息與違約金，與被上訴人己○○
    負連帶給付之責（被上訴人己○○應給付逾二千萬元及如附表編號一所示之利息
    與違約金，上訴人丁○○應負連帶給付責任部分，經原審判決上訴人合庫公司敗
    訴後，並未經上訴）。被上訴人己○○應就原審判決判令對造上訴人丁○○給
    付上訴人合庫公司二百八十八萬零三百三十二元及如附表編號二所載之利息暨違
    約金部分，與對造上訴人丁○○應負連帶給付之責。另關於上訴人丁○○提起上
    訴部分，則答辯聲明求為判決上訴駁回。
二、被上訴人等二人對於台中十一信之債權已由上訴人合庫公司概括承受，及上訴人
    合庫公司提出之本票、借款申請書上，關於被上訴人等二人之簽名、蓋章均為真
    正，暨被上訴人等二人確有收受上訴人合庫公司交付各八千萬元借款等事實，固
    均不加爭執，但以：該借款申請書係庚○○為籌付價金，利用持有被上訴人等二
    人之印章，預蓋之空白定型化鉛印文書，為八十一年四月十一日格式第十二行上
    端連帶保證人或共同發票，核與同年月二十一日上訴人丁○○是發票人，而被上
    訴人己○○與庚○○僅列姓名、地址，未明示其在本票上之地位，足證不是連帶
    保證人，也非發票人，且本票已逾時效，本票債權當然不存在；再者，依勝新建
    設公司分戶貸放明細顯示，被上訴人等二人所借各八千萬元之貸款，業已清償完
    畢而不存在，因此，被上訴人等二人乃求為判決如彼等之聲明所示。
三、兩造不爭執之事實：被上訴人等二人對於台中十一信之債權已由上訴人合庫公司
    概括承受，及上訴人合庫公司提出之本票、借款申請書上，關於被上訴人等二人
    之簽名、蓋章均為真正，暨被上訴人等二人確有收受上訴人合庫公司交付各八千
    萬元借款等事實，均不加爭執，並據證人即代書甲○○於本院審理時到庭證稱有
    跟上訴人丁○○到台中十一信去辦貸款無訛，此外，復有上訴人合庫公司提出之
    本票、借款申請書、轉帳支出傳票、轉帳收入傳票、印鑑簽、八十一年度綜合所
    得稅結算申報書等件影本各二件、財政部九十年九月十四日台財融（三）字第０
    九０三０００一四九號函影本、電腦報表等件影本各一件及被上訴人等二人提出
    之台中十一信活期儲蓄存款存摺影本二件在卷可憑，此部分之事實，自堪認為真
    實而足以採信。
四、當事人爭點的論斷：本件上訴人合庫公司主張被上訴人等二人就右開借款，係互
    為連帶保證人，但為被上訴人等二人所否認，而被上訴人等二人於原審固否認有
    右開借貸關係存在，但嗣於本院審理已改稱上訴人合庫公司確有交付各該借款八
    千萬元，惟主張前揭借款業已清償完畢，但亦為上訴人合庫公司所否認，因此，
    本件所應審究者，厥為：(一)被上訴人等二人向台中十一信所借貸各八千萬元之債
    務，是否均已清償完畢﹖(二)被上訴人等二人就該借貸是否互為連帶保證人而已，
    茲分述如下：
    （一）、按當事人主張有利於己之事實者，就其事實有舉證責任，民事訴訟法第
            二百七十七條前段定有明文；又請求履行債務之訴，原告就其所主張債
            權發生原因之事實，固有舉證之責任，若被告自認此項事實而主張該債
            權已因清償而消滅，則清償之事實，應由被告負舉證之責任，最高法院
            二十八年度上字第一九二０號著有判例要旨足資參照。本件被上訴人等
            二人對於上訴人合庫公司所主張右述借貸金額各八千萬元，既已自認確
            有收受無訛，惟以業已清償為辯，則揆諸上開說明，自應由被上訴人等
            二人就該借款業已清償之事實，負舉證之責任，彰彰明甚。本件依上訴
            人合庫公司提出附卷之本票影本二件顯示，本票上科目均載明係擔保放
            款，初放日期同為八十一年四月二十一日，以上訴人丁○○為首擔任發
            票人之本票貸放號碼為八一五一二六之四，以被上訴人己○○為首擔任
            發票人之本票貸放號碼為八一五一二五之七，此與上訴人合庫公司提出
            之借款申請書影本所載之核准貸放號碼、轉帳支出傳票、轉帳收入傳票
            、電腦報表所載之日期相互比對，即可明暸係同一筆借款，則依上開本
            票之記載，被上訴人等二人與台中十一信間就如附表所示借款，曾分別
            約定有如附表所示之利息、違約金之事實，要可認定。又被上訴人等二
            人固提出前述之分戶貸款明細、催收表等資料影本抗辯稱彼等之上開借
            款均已清償，然為上訴人合庫公司所否認，而被上訴人等二人提出之各
            該資料，並非銀行之資料，另該催收表則係被上訴人等二人從分戶貸放
            金額中整理出來的等情，業據兩造分別陳明在卷，至被上訴人等二人提
            出之交易明細，其中被上訴人己○○帳戶中有一筆八千萬元是轉至催收
            款，所以帳目上是零，亦經上訴人合庫公司之訴訟代理人廖瑞鍠律師陳
            明在卷（見本院卷第一五二頁），此稽諸卷附被上訴人等二人之交易明
            細影本即載有「轉銷呆帳」字樣等情（見本院卷第二十六頁至第二十八
            頁），及由被上訴人等二人所提八十三年七月十一日卓振龍申請書及台
            中十一信八十三年七月十五日抵押權債務部分清償證明書影本觀之，亦
            足以證明被上訴人等二人所各借之八千元尚未完全清償，灼然甚明，因
            此，被上訴人等二人抗辯稱系爭借款各八千萬元，均已清償完畢乙節，
            尚難憑信，而上訴人合庫公司主張如附表所示借款期限屆至後，除上訴
            人丁○○為部分清償外，尚有如附表所示之本金、利息暨違約金未獲清
            償之事實，已據上訴人合庫公司提出放款戶交易明細表、本票等件影本
            各二件在卷可證，足認上訴人合庫公司此部分之主張，與事實相符，足
            堪採信。
    （二）、上訴人合庫公司另主張被上訴人等二人就如附表所示借款，互為連帶保
            證人云云，固據提出借款申請書、本票等件影本各二件以為佐證，但為
            被上訴人等二人堅決否認有互為連帶保證之意；經查被上訴人等二人分
            別出具之借款申請書上，雖均記載另一人為「連帶保證人或共同發票」
            ，然本件系爭借款並未簽訂借據及保證書之事實，已據上訴人合庫公司
            之訴訟代理人廖瑞鍠律師自認在卷（見本院卷第一九０頁），而被上訴
            人等二人復共同簽發面額八千萬元之本票各一張交付上訴人合庫公司乙
            節，又為兩造所不加爭執，並有卷附本票影本可參，顯然上開借款申請
            書有關「連帶保證人或共同發票」欄之記載，得否逕自解釋為被上訴人
            等二人即係互為連帶保證人，實值斟酌，再者，依借款申請書記載之方
            式，被上訴人等二人間究為連帶保證人抑或共同發票人之關係，並不明
            確，自不能依此不明確之記載即認定被上訴人等二人彼此間有互為連帶
            保證人之意思表示，要無庸疑；又依卷附本票影本所載，被上訴人等二
            人僅分別擔任另一人為首本票之共同發票人，並非連帶保證人，是參諸
            上訴人合庫公司提出之上開證物相互對照以觀，充其量亦僅能證明被上
            訴人等二人曾以共同發票之方式，向台中十一信借貸系爭款項而已，但
            究不得據此即謂被上訴人等二人與台中十一信間有連帶保證契約存在，
            不言可喻。至證人即系爭借款之承辦人藍敏棟固到庭證稱當時借貸之真
            意即係互保，且係金融界的慣例，如果不是分期付款之貸款，就是簽發
            本票，如果是分期付款的話，則書立借據，所以本件借款有書立申請書
            、約定書及本票等情（見本院卷第一五二、一五三頁），但查證人藍敏
            棟係上訴人合庫公司之職員，又是系爭借款之承辦人，本件訴訟兩造之
            重要爭點又係被上訴人等二人是否互為連帶保證人，則該證人所為證詞
            ，自難期公允，是否可採，已值斟酌，稽諸當時亦有借款之證人庚○○
            ，於本院審理時亦證稱不知道被上訴人等二人是否為連帶保證人，而證
            人藍敏棟所稱係金融界的慣例乙節，復未提出任何證據以為憑證，因此
            ，本院認為證人藍敏棟所述，尚難執為上訴人合庫公司有利之認定，自
            不待多言。又上訴人合庫公司聲請原審對庚○○核發支付命令，並已確
            定，固有支付命令及確定證明書等件影本附卷可憑，然如卷附本票影本
            所示，庚○○於被上訴人等二人簽發本票向台中十一信借款時，庚○○
            亦均同為共同發票人，且庚○○於本院審理時亦證稱因當時中風，不知
            如何異議等語，因此，亦不得憑此即推測被上訴人等二人彼此間確為連
            帶保證人之關係，要屬當然。另依卷附土地登記謄本記載抵押權之設立
            登記，被上訴人等二人亦均為共同債務人，雖證人藍敏棟證稱因為彼等
            均為借款之債務人，是借款之後互保的，惟如前述，本件借貸並未另簽
            保證書，而借款申請書另面之借款批覆書，則係貸與人即台中十一信內
            部之徵信作業資料，其作業日期均在系爭借款八十一年四月二十一日之
            前，顯然該等資料亦無法憑為被上訴人等二人係互為連帶保證人之認定
            ，併予敘明。
    （三）、至被上訴人等二人雖提出協議書影本乙件，主張上訴人丁○○與庚○○
            、易張金霞有協議應清償被上訴人等二人之借款云云，然此台中十一信
            或上訴人合庫公司並未參與，是該協議書之內容，自不能持以拘束上訴
            人合庫公司，自無庸贅述。又上訴人丁○○固聲請本件訴訟於台灣台中
            地方法院檢察署九十二年度偵字第一０五六號刑事案件偵結前，應裁定
            停止訴訟程序乙節，因被上訴人等二人對於確有收受本件借貸款項各八
            千萬元之事實，已不加爭執，至於借貸及還款過程是否涉及不法，並不
            影響本件事實之認定，故本院認為本件尚無裁定停止訴訟程序之必要，
            附此敘明。
五、綜上所述，被上訴人等二人分別向上訴人合庫公司概括承受債權之台中十一信各
    借款八千萬元，除上訴人丁○○為部分清償外，尚有如附表所示之本金、利息暨
    違約金未依約清償，已如前述，被上訴人等二人自應各負清償之責，從而上訴人
    合庫公司本於消費借貸之法律關係，請求被上訴人等二人各給付如附表所示積欠
    借款本金餘額及利息暨違約金，為有理由，應予准許。至上訴人合庫公司另本於
    連帶保證契約之法律關係，請求上訴人丁○○應就被上訴人己○○給付上訴人
    合庫公司八千萬元中之二千萬元及如附表編號一所載之利息與違約金，與被上訴
    人己○○連帶給付上訴人合庫公司。被上訴人己○○應就上訴人丁○○給付上
    訴人合庫公司二百八十八萬零三百三十二元及如附表編號二所載之利息暨違約金
    ，與上訴人丁○○連帶給付上訴人合庫公司部分，為無理由，應予駁回。原審判
    命上訴人丁○○應給付合庫公司如附表編號一所示積欠借款本金餘額及利息暨違
    約金，及駁回上訴人合庫公司為被上訴人等二人應連帶給付之請求，經核並無違
    誤，上訴人合庫公司就其原審敗訴部分，於如上訴聲明之範圍內，及上訴人丁○
    ○就其敗訴部分，各自提起上訴，指摘原判決各該部分之判決不當，求予廢棄改
    判，為無理由，應駁回其上訴。上訴人合庫公司右揭請求敗訴部分，其假執行之
    聲請，亦失所附麗，應併予駁回。至上訴人丁○○應給付部分，上訴人丁○○聲
    明願供擔保，請准免為假執行之宣告部分，因上訴人合庫公司就該部分並未為假
    執行之聲請，因此，本院認為自無併為免予假執行宣告之必要，併予敘明。
六、本件事實已臻明確，兩造其餘攻擊防禦方法，均與本案之判斷不生影響，自勿庸
    一一加以審酌論列，併此敘明。
七、據上論結，本件上訴人之上訴，均為無理由，依民事訴訟法第四百四十九條第一
    項、第七十八條，判決如主文。
中      華      民      國    九十二    年      八      月     二十     日
~B1民事第一庭審判長法  官  林陳松
~B2                法  官  王重吉
~B3                法  官  李寶堂
右為正本係照原本作成。
上訴人得上訴。
如對本判決上訴，須於收受判決送達後二十日內向本院提出上訴書狀，其未表明上訴
理由者，應於提出上訴後二十日內向本院提出上訴理由書（須按他造人數附具繕本）
，並繳納送達用雙掛號郵票拾份（每份拾肆元）。
上訴時應提出委任律師或具有律師資格之人之委任狀；委任有律師資格者，另應附具
律師及格證書及釋明委任人與受任人有民事訴訟法第四百六十六條之一第一項但書或
第二項（詳附註）所定關係之釋明文書影本。
~B                書記官  廖次芬
中      華      民      國    九十二    年      八      月    二十一    日
附註：
民事訴訟法第四百六十六條之一（第一項、第二項）
對於第二審判決上訴，上訴人應委任律師為訴訟代理人。但上訴人或其法定代理人具
有律師資格者，不在此限。
上訴人之配偶、三親等內之血親、二親等內之姻親，或上訴人為法人、中央或地方機
關時，其所屬專任人員具有律師資格並經法院認為適當者，亦得為第三審訴訟代理人
。
                                                                        Ｙ
┌───────────────────────────────────────────────────────────┐
│附表：(單位：新台幣)                                                                                                  │
├──┬────┬─────┬─────┬──────┬──┬─────┬─────┬──────┬────┬─────┤
│編號│借款人  │借款金額  │借款日期  │約定清償日期│利率│積欠借款本│利息起算日│違約金起算日│利息    │違約金    │
│    │        │          │          │            │    │金餘額    │          │            │        │          │
├──┼────┼─────┼─────┼──────┼──┼─────┼─────┼──────┼────┼─────┤
│  一│己○○  │00000000  │81.04.21  │83.04.21    │10% │00000000  │83.07.11  │83.08.12    │自利息起│自違約金起│
│    │        │          │          │            │    │          │          │            │算日起至│算日起三個│
│    │        │          │          │            │    │          │          │            │清償日止│月以內依上│
├──┼────┼─────┼─────┼──────┼──┼─────┼─────┼──────┤，按上開│開利率百分│
│  二│丁○○  │00000000  │81.04.21  │83.04.21    │10% │ 0000000  │85.05.31  │85.07.01    │利率計算│之十，超過│
│    │        │          │          │            │    │          │          │            │。      │三個月部分│
│    │        │          │          │            │    │          │          │            │        │依上開利率│
│    │        │          │          │            │    │          │          │            │        │百分之二十│
│    │        │          │          │            │    │          │          │            │        │計付。    │
└──┴────┴─────┴─────┴──────┴──┴─────┴─────┴──────┴────┴─────┘


司法院資訊處製作；財團法人民間司法改革基金會備份。
